# 关于交易性金融资产的问题

提问人：张铁根 时间：2019-03-08 14:51:37
请教陈版主，我公司投资入伙了一个合伙企业，该合伙企业是用于购买上市公司股权。投资协议有约定我公司所间接占有的上市公司股权，是否能将对该合伙企业的投资做为交易性金融资产核算，根据上市公股权的市价确认公允价值？

回答人：chenyiwei
首先考虑你公司对该合伙企业有无控制、共同控制或重大影响，据此合理确定该项投资的核算模式。如果本企业对该合伙企业具有控制权的（例如本企业是唯一的LP），则在本公司的个别报表层面应你成本法核算对该合伙企业的投资，在合并报表层面可以穿透反映，根据持有意图将该合伙企业所持的上市公司股份列入适当类别的金融资产，以公允价值计量（假设对该上市公司无控制、共同控制或重大影响，下同）。
其次，如果对该合伙企业具有重大影响的，则按权益法核算在其损益、权益中所占份额，此时可以将合伙企业所持上市公司股权按公允价值计量，据此计入其投资收益或者其他综合收益。
如果对该合伙企业无重大影响的，则直接以金融资产模式核算对该合伙企业的投资。